臺灣臺中地方法院刑事判決
111年度侵訴字第25號
公  訴  人  臺灣臺中地方檢察署檢察官
被      告  吳宸宇


選任辯護人  陳宏毅律師
            董書岳律師
上列被告因妨害性自主罪案件，經檢察官提起公訴（110年度偵
字第38910號），本院判決如下：
    主    文
甲○○對於十四歲以上未滿十六歲之女子為性交，處有期徒刑捌月
。
    犯罪事實
一、甲○○（原名○○○）於民國110年9月18日經交友軟體「探探」
    認識代號AB000-A110486（真實姓名詳卷，00年0月生，其餘
    年籍詳卷，下稱甲女），與甲女相約於同年0月00日放學後
    見面，並駕駛車牌號碼000-0000號自小客車在甲女所就讀之
    髙中附近等候，待甲女放學後，經甲女當面告知而明加甲女
    當時年僅15歲，為14歲以上未滿16取之女子，竟仍基於對於
    14歲以上未滿16歲之女子為性交之犯意，於當日18時30分許
    ，在臺中市○○區○○路00號「○○○○」汽車旅館0000號房間內，
    以陰莖插人甲女陰道抽送直至射精之方式，與甲女合意性交
    1次。嗣因甲女之父即代號AB000-A110486A（真實姓名詳卷
    ，下稱乙男）發現甲女手機軟體有相關對話，經詢問甲女後
    始發現上情，報警查獲。
二、案經甲女及乙男訴由臺中市政府警察局婦幼警察隊報告臺灣
    臺中地方檢察署檢察官偵查起訴。
    理    由
一、證據能力之說明：
　㈠按被告以外之人於審判外之言詞或書面陳述，除法律有規定
    者外，不得作為證據，為刑事訴訟法第159條第1項所明定。
    查，告訴人甲女及告訴人之父乙男於警詢時所為陳述，屬被
    告甲○○以外之人於審判外所為之言詞陳述，辯護人於本院爭
    執該部分陳述之證據能力，而該部分核無同法第159條之2、
    第159條之3之情事，依同法第159條第1項規定無證據能力。
  ㈡按被告以外之人於審判外之陳述，雖不符刑事訴訟法第159條
    之1至第159條之4之規定，而經當事人於審判程序同意作為
    證據，法院審酌該言詞陳述或書面陳述作成時之情況，認為
    適當者，亦得為證據；又當事人、代理人或辯護人於法院調
    查證據時，知有第159條第1項不得為證據之情形，而未於言
    詞辯論終結前聲明異議者，視為有前項之同意，刑事訴訟法
    第159條之5定有明文。經查，本判決以下所引用被告以外之
    人於審判外之言詞或書面陳述，對被告而言，性質上屬傳聞
    證據，惟被告及其辯護人均已知悉有刑事訴訟法第159條第1
    項之情形，且與其辯護人均未於言詞辯論終結前聲明異議，
    本院審酌上開證據作成時之情況，尚無違法取證或不當之情
    形，復與本案之待證事實間具有相當之關聯性，以之作為證
    據應屬適當，揆諸上開規定，應認有證據能力。
  ㈢又傳聞法則乃對於被告以外之人於審判外之言詞或書面陳述
    而為之規範，本判決以下所引用之非供述證據，無刑事訴訟
    法第159條第1項規定傳聞法則之適用，且與本案待證事實具
    有關聯性，亦查無依法應排除其證據能力之情形，依法自得
    作為證據。
二、訊據被告固坦承於上揭時、地，與甲女為性交行為1次等情
    不諱，惟矢口否認有何對於十四歲以上未滿十六歲之女子為
    性交犯行，辯稱：伊以為甲女已滿16歲云云。然查：
　㈠被告於000年0月00日，經由交友軟體「探探」認識甲女，及
    於同年0月00日00時00分許，在「○○○○」汽車旅館0000號房
    內，以陰莖插入甲女陰道抽送直至射精之方式，與甲女合意
    性交1次之事實，業據被告於警詢、偵訊及本院審理時均坦
    承不諱，經核與證人甲女及乙男於偵查中證述屬實，並有案
    發地點現場自繪圖及華茂商旅外觀現場照片2張在卷可稽，
    足認被告此部分自白與事實相符，堪以採信。
　㈡甲女於95年7月生，案發時為14歲以上未滿16歲之女子，有甲
    女之性侵害案件被害人代號與真實姓名對照表在卷可佐。又
    證人甲女於本院審理時證稱：「（…在000年0月00日，當天
    妳跟甲○○第1次見面，妳當面有跟他講妳15歲？）對。」、
    「（他知道妳15歲，仍然帶妳進汽車旅館，跟妳做性交行為
    ，是否確定？）是。」等語甚詳（見本院卷第154、157頁）
    ，已明確證稱其於000年0月00日當面告知為15歲之人。再依
    被告與甲女於000年0月00日之LINE對話內容（詳後附件，不
    予贅引），甲女多次向被告稱「我要寫作業」、「明天有體
    育課」、「我還穿著校服」、「我明天先評估功課量」，且
    被告亦多次稱「你禮拜四幾點放學」、「你的校服是很明顯
    是校服嗎」、「你就帶短褲出門，放在書包裡面」；復參以
    被告於000年0月030日傍晚，駕車在甲女就讀之高中附近等
    候，且甲女放學時穿著學校體育服，並攜帶標有高中字樣之
    書包等情，亦經證人甲女先於偵查時證稱：「我有背書包，
    書包上有XX高中的字樣。」等語，及於本院審理時證稱：「
    （0月00日那天妳下課時，妳是穿制服還是體育服？）我是
    穿體育服。（體育服上面有沒有校名？）沒有，但是我手上
    有拿我的書包，書包上有我的校名。」、「（被告是在哪裡
    接妳？）學校附近。…（所以他也知道妳當時是就讀高中？
    ）是。」等語甚詳。綜上，被告於當日00時許，在汽車旅館
    內對甲女為性交行為時，顯然明知甲女為14歲以上未滿16歲
    之少女，而無誤認或懷疑之可能性。被告辯稱其不知甲女年
    紀云云，屬卸責之詞，不足採信。
  ㈢辯護意旨無從為有利於被告之認定：
 ⒈辯護意旨稱：被告與甲女在「探探」交友軟體認識，該軟體最
   低註冊年齡為18歲，而甲女在軟體上所顯示與年齡資料係「2
   3歲」、「就讀○○○○○○」，照片上有化妝及塗抹口紅，樣貌與
   大學女生無異，被告實難發覺甲女為未滿16歲之人云云。然
   查，被告於000年0月00日駕車在高中附近等候甲女放學，且
   甲女穿著體育服及攜帶高中書包上車，不論甲女在「探探」
   交友軟體上所留之年齡及就讀學校為何、照片有無化妝及成
   熟與否，被告既於000年0月00日駕車前往等候甲女放學，顯
   然明知甲女為就讀高中之學生，而與「探探」交友軟體所留
   資料不符。況證人甲女於本院審理時證稱：「（甲○○是不是
   有詢問妳，『妳23，大甲沒大學阿？』妳回答『23是謊報的，18
   以下沒法註冊』，妳是否這樣回應？）是。（是因為『探探』交
   友軟體沒有辦法讓18歲以下註冊，所以妳就謊報23歲，是否
   如此？）是。」、「（甲○○說『我25啦』，妳有回答『25？』，
   甲○○寫『17』，妳寫『太高估了』，這一段是甲○○自己說他25歲
   ，他猜妳是不是17歲，妳回答太高估了，是否如此？）是。
   」等語甚詳，並有000年09月00日「探探」交友軟體對話擷圖
   在卷（內容詳如附件，不予贅引）。依此，被告於000年0月0
   0日與甲女以「探探」交友軟體對話時，經被告詢問甲女年紀
   是否為「17」，甲女即向被告表示「太高估了」，足認被告
   當時已知甲女在「探探」交友軟體所留之資料均屬虛偽。
 ⒉辯護意旨稱：本案案發起因係雙方分手後之嫌隙而起，被告於
   000年00月00日與甲女分手後，甲女於同年月00日與網友見面
   並在汽車旅館內以口交方式為合意性交，甲女卻僅對被告提
   出告訴，顯然對被告懷有強烈憎恨，有強烈陷被告入罪之敵
   性云云。本案係甲女之父乙男查看甲女手機，發覺手機軟體
   內之對話異常，經詢問甲女後發現上情，始報警處理之事實
   ，業據甲女於本院審理時證述甚詳，並非甲女不滿被告不再
   理會，心生怨恨而向警方報案。辯護意旨認本案案發起因雙
   方分手後之嫌隙而起云云，容與事實不符，合先說明。又按
   被害人或告訴人與一般證人不同，其立場固然通常與被告相
   反，甚至怨恨被告。惟被害人或告訴人縱對被告心生怨恨，
   其所述不利於被告之證詞，仍難率認誇大或虛偽；反之，被
   害人或告訴人縱對被告毫無怨恨，甚至與被告感情和睦而處
   於相同立場，其所述有利於被告之證詞，仍然未必屬實。因
   此，於釐清被害人或告訴人所述是否與事實相符、有無誇大
   渲染、甚至虛構事實，尚不得僅憑被害人或告訴人於案發後
   對被告之情緒反應，仍應綜合整體事證，與其他客觀證據相
   互勾稽，始得據以判斷被害人或告訴人所述之證明力。本院
   綜合前揭事證，已足認定被告對甲女為性交行為時，主觀上
   明知甲女為14歲以上未滿16歲之女子，詳如前述。再參以證
   人甲女於本院審理時證稱：「（當初妳在警詢筆錄時，因為
   有2個男生與妳有親密行為，1位是被告，1位是剛提到的『網
   友L』，為何妳只針對甲○○提出告訴，針對『L』的部分，妳是回
   答『沒有要對他提出告訴』？）因為當時我跟被告有戀愛關係
   ，後來分手，我覺得好像被騙。（所以是因為戀愛有一些不
   滿、怨恨，所以妳才對他提出本件告訴，是否如此？）是。
   」、「（甲女剛提到之後對被告有生氣，生氣之原因為何？
   ）感覺好像被騙。（…是否因為在0月00日，妳外出跟他為性
   行為以後，被告後來就對妳冷淡，甚至是不予理會，是否如
   此？）是。（0月00日以後，還有沒有再約出來見面？）沒有
   。」、「（妳去報案時，警方問的時候妳是否有說實話？）
   有。（妳有說謊嗎？）沒有。（妳有因為被告在0月00日帶妳
   去汽車旅館為性交行為之後不理妳，妳生氣然後妳就在警察
   局亂講？）沒有。（還是因為妳生氣，所以決定把事實講出
   來，是哪一種？）我因為生氣把事實講出來。」、「（…另外
   1位網友，並沒有跟妳出去後就不理妳或對妳冷淡？）是。（
   所以妳這兩個態度上有差異之原因是在此？）是。（妳有因
   為對被告生氣，因為他事後不理妳，妳對他生氣而亂講話或
   是誣指被告？）沒有。」等語甚詳。依此，甲女係因被告於0
   00年0月00日為性交行為後，態度轉為冷淡，甚至未再外出見
   面，內心感到受騙、氣憤，始決定據實陳述事實。甲女雖未
   對另名網友提告，惟於案發後仍據實指訴該名網友所為之犯
   行（內容詳卷，不予贅引），未因該名網友與被告之犯後態
   度不同，而袒護該名網友或刻意為有利於該名網友之陳述。
   是證人甲女於案發後，對被告及另名網友是否提出告訴、追
   究，於作法上雖有不同，但就指訴案發經過及具體情節部分
   ，並未有所差異，本院自無從僅以甲女對被告內心存有怨恨
   ，即認其所證述不實。
 ⒊辯護意旨稱：被告與甲女發生性行為後，方知甲女為高2學生
   ，並於知悉後，拒絕與甲女再次發生性行為，足見被告與甲
   女為性交行為時，主觀上根本不知甲女為未滿16歲之人云云
   ，並提出被告與甲女於000年00月0日後之LINE對話內容。然
   依辯護人所提000年00月06日之LINE對話內容，甲女向被告表
   示「可是第1節是西班牙文」、「高2應該就很會了」等語，
   並非向被告表示其為高2學生，且該對話日期為000年00月0日
   ，當時高中1年級上學期剛開學，甲女並非指其現為高2學生
   ，否則當無表示「高2應該就很會了」之理。此外，前揭對話
   內容均發生在000年00月0日後，業經證人甲女於本院審理時
   證稱：「（這些日期是0000年00月0日，是否沒錯？）是。…
   （所以這個部分是被告對妳冷淡之後，妳為了要拜託被告再
   跟妳見面而繼續交往，所為之對話紀錄，是否如此？）是。
   」等語甚詳，足認該等對話內容，均係證人甲女要求再與被
   告見面有關，而非被告確認或質問甲女為何未據實陳述真實
   年紀，實無從為有利於被告之認定。
 ㈣綜上所述，本件事證已臻明確，被告所辯顯係卸責之詞，不足
   採信。被告上開犯行堪予認定，應依法論科。
三、論罪科刑方面：
 ㈠核被告所為，係犯刑法第227條第3項之對於14歲以上未滿16歲
   之女子為性交罪。
 ㈡爰以行為人之責任為基礎，審酌被告行為時為年滿25歲之男子
   ，明知甲女為14歲以上未滿16歲之女子，性自主觀念未臻成
   熟完備，竟在汽車旅館內對甲女為性交行為，影響甲女之身
   心健全成長，造成甲女家庭之困擾，所為至有未洽，及於00
   年間，因使用同一「探探」交友軟體，結識該案被害人後，
   對該案被害人為強制性交及以手機拍攝多張以其陰莖插入被
   害人陰道之照片等犯行，由本院以109年度侵訴字第126號判
   決處有期徒刑2年，緩刑5年（命附條件部分不予列出），於1
   10年4月9日判決確定，有該案判決書列印本及臺灣高等法院
   被告前案紀錄表在卷，竟於前案判決確定後，僅相隔約5個月
   ，於緩刑期間內再度使用同一交友軟體，在網路上結識甲女
   ，並於結識甲女之初，尚未約出見面及交往時，即要求與甲
   女為性交行為，顯見被告行為甚為惡劣，暨其於案發後與甲
   女及乙男達成調解，賠償新臺幣60萬元，除於調解時當場給
   付1萬元，及約定於111年4月22日前給付4萬元，餘款55萬元
   部分自111年5月起，於每月10日前給付1萬元，至全部清償完
   畢止，迄今共給付7萬元，業據乙男於本院審理時陳述甚詳，
   並有本院111年度中司刑移調字第607號調解程序筆錄在卷，
   兼衡被告自稱高中畢業學歷之智識程度，曾從事服務業、餐
   飲業及工地工作之生活狀況等一切情狀，量處如主文所示之
   刑。
據上論斷，應依刑事訴訟法第299條第1項前段，判決如主文。
本案經檢察官蔡雯娟提起公訴，檢察官乙○○到庭執行職務。
中　　華　　民　　國　　111 　年　　8 　　月　　30　　日
            刑事第六庭    審判長法  官  柯志民
　　　　　　　　　              法  官  戰諭威
　　　　　　　　　              法  官  蔡逸蓉
以上正本證明與原本無異。
如不服本判決應於收受判決後20日內向本院提出上訴書狀，並應
敘述具體理由；其未敘述上訴理由者，應於上訴期間屆滿後20日
內向本院補提理由書（均須按他造當事人之人數附繕本）「切勿
逕送上級法院」。
                                書記官  陳玲誼
中　　華　　民　　國　　111 　年　　8 　　月　　30　　日
附錄論罪科刑法條全文：
刑法第227條
對於未滿十四歲之男女為性交者，處三年以上十年以下有期徒刑
。
對於未滿十四歲之男女為猥褻之行為者，處六月以上五年以下有
期徒刑。
對於十四歲以上未滿十六歲之男女為性交者，處七年以下有期徒
刑。
對於十四歲以上未滿十六歲之男女為猥褻之行為者，處三年以下
有期徒刑。
第一項、第三項之未遂犯罰之。
附件一：被告與甲女使用「探探」交友軟體之對話內容（見本院
卷第98至101頁）
日期不明：
甲女：平日讀書在大甲，說來話長，哈哈哈，學校ㄉ事。
被告:你23，大甲沒大學啊。
甲女：23是謊報ㄉ，18以下沒法選。
被告：可惡，我被騙了。
（中間對話省略）
被告：你住學校嗎？有門禁嗎？反正開車騎車都很快，我可以找
      妳。
110年9月18日下午8:28
甲女：不是ㄛ，住老家，不要太晚都可以吧。這麼ㄍㄠˊ剛。
被告：想找妳一起耍廢啊。
甲女：假日嗎哈哈。
被告：看妳啥時可以啊。
甲女：剛好我也差不多五點多放學。
（中間對話省略）
被告：戴口罩現在誰看的出來？
甲女：啊不用證件ㄛ。
被告：不用。
甲女：我是還沒辦身分證。
甲女：？？
被告：休息沒在看證件的。
甲女：真ㄉ還假ㄉ。
被告：住宿也只會挑一個看。
（中間對話省略）
甲女：我很少聽到男生有化ㄟ，你從什麼時候開始化ㄉ。
被告：22開始。
甲女：等等，我現在才發現。
被告：我25。
甲女：你25？！！！
被告：17。
甲女：太高估ㄌ。
（後面對話省略）
附件二：被告與甲女使用「LINE」之對話內容（見本院卷第102
至110頁）
110年9月26日
（前面對話省略）
被告：你在台中的時候，門禁是幾點？
甲女：7.就天黑之前。
被告：我難得今天早點下班。
甲女：耶，我先去看段考時間。
被告：段考後ㄉ下課後。
甲女：什麼啦哈哈哈，這麼快ㄛ，啊那時候應該還沒假日8。
（中間對話省略）
110年9月28日
被告：耍廢了
甲女：今天要晚自習欵。
被告：晚自習，下課跟門禁是幾點。
甲女：20：30&20:30。
被告：那明天勒。
甲女：笑死一樣。
被告：哪天不用晚自習。
甲女：1.4.5.但禮拜五我應該會回臺中。
（中間對話省略）
被告：你門禁八點半，請問跟我出門是能晚到哪裡去。
甲女：我怎麼知道你要帶我去哪裡哈哈哈。
被告：汽旅。
甲女：你是不是想捉i〕。
被告：不是一開始就知道了嗎。
甲女：不是，我現在還是trueㄟ。
（後面對話省略）
110年9月29日
被告：你自己住外面喔。
甲女：住老家。
被告:懂了，你說門禁20:30，我以為是學校宿舍咩。
甲女：那是我自己設的。雖然我也不會出去。
被告：那妳禮拜四幾點放學。
甲女：就跟你說我要寫作業。
（中間對話省略）
甲女：笑死明天有體育課。
（中間對話省略）
被告：房間我出，妳請我喝茶可以吧。開車，騎車也可以。
甲女：去汽旅開車比較好8。
被告：對啊。
甲女：騎車我還穿著校服欵先生。啊證件ㄋ。
被告：你的校服很明顯是校服嗎？休息不會看證件。
甲女：不然勒。
被告：要不要換個褲子。在出來。
甲女：是可以啦，但這樣我回去要十幾分鐘。有要做很久？
被告：你就帶短褲出門，放在書包就好了啊。起碼要給我兩個小
      時吧。
（中間對話省略）
甲女：我明天先評估功課量。如果不行再跟你說。OK？
被告：怎麼會有不行的問題。
（後面對話省略）